臺灣板橋地方法院刑事判決　　　　　　 100年度易字第4108號
公　訴　人　臺灣板橋地方法院檢察署檢察官
被　　　告　李修賢
上列被告因違反毒品危害防制條例案件，經檢察官提起公訴（10
0 年度毒偵字第6547號、第6972號、第7471號），本院依簡式審
判程序判決如下：
    主  文
李修賢施用第二級毒品，處有期徒刑肆月，如易科罰金，以新臺
幣壹仟元折算壹日；又施用第二級毒品，處有期徒刑肆月，如易
科罰金，以新臺幣壹仟元折算壹日；又施用第二級毒品，處有期
徒刑肆月，如易科罰金，以新臺幣壹仟元折算壹日，扣案之第二
級毒品甲基安非他命貳包（合計驗餘淨重壹點零捌捌捌公克）沒
收銷燬之；扣案之分裝袋柒個沒收。應執行有期徒刑拾月，如易
科罰金，以新臺幣壹仟元折算壹日，扣案之第二級毒品甲基安非
他命貳包（合計驗餘淨重壹點零捌捌捌公克）沒收銷燬之；扣案
之分裝袋柒個沒收。
    事  實
一、李修賢前於民國94年間，因施用第二級毒品案件，經本院以
    94年度毒聲字第28號裁定送觀察、勒戒後，因認無繼續施用
    之傾向，於94年2 月18日觀察、勒戒執行完畢釋放出所，並
    經臺灣板橋地方法院檢察署檢察官以94年度毒偵字第225 號
    為不起訴處分確定；復於95年間，因施用第二級毒品案件，
    經本院以95年度簡字第1978號判處有期徒刑3 月確定，於95
    年6 月26日易科罰金執行完畢；又於98年間，因施用第二級
    毒品案件，經本院以98年度簡字第6458號判處有期徒刑4 月
    確定；再於同年間，因施用第二級毒品案件，經本院以98年
    度簡字第8545號判處有期徒刑4 月確定，上開2 罪嗣經本院
    以99年度聲字第427 號裁定應執行有期徒刑6 月確定；又於
    99年間，因施用第二級毒品案件，經本院以99年度簡字第23
    88號判處有期徒刑6 月確定。詎其猶不知悔改，復分別基於
    施用第二級毒品甲基安非他命之犯意，而為下列犯行：
  (一)於100 年8 月8 日23時許，在其位於新北市○○區○○街14
    0 巷6 號住處內，以將甲基安非他命置入玻璃球內燒烤產生
    煙霧之方式，施用第二級毒品甲基安非他命1 次。嗣於100
    年8 月9 日21時20分許，在新北市○○區○○路2 段153 巷
    46弄「99停車場」內，因形跡可疑為警盤查，復因其為毒品
    調驗人口，經採集其尿液送驗後，結果呈甲基安非他命陽性
    反應，始悉上情。
  (二)於100 年9 月10日22、23時許，在其位於新北市○○區○○
    街140 巷6 號住處內，以將甲基安非他命置入玻璃球內燒烤
    產生煙霧之方式，施用第二級毒品甲基安非他命1 次。嗣於
    100 年9 月14日23時許，因形跡可疑為警盤查，發現其為毒
    品調驗人口，經得其同意採集尿液送驗後，結果呈甲基安非
    他命陽性反應，始悉上情。
  (三)於100 年10月9 日21時許，在其位於新北市○○區○○街14
    0 巷6 號住處內，以將甲基安非他命置入玻璃球內燒烤產生
    煙霧之方式，施用第二級毒品甲基安非他命1 次。嗣於100
    年10月10日0 時30分許，在新北市○○區○○路2 段146 號
    前，因形跡可疑為警盤查，發現其涉嫌販賣第二級毒品甲基
    安非他命予謝韋國（涉犯販賣毒品罪嫌，另行起訴），並分
    別在李修賢、謝韋國（涉犯施用毒品罪嫌，另行偵辦）身上
    扣得第二級毒品甲基安非他命2 包（合計淨重1.089 公克，
    合計驗餘淨重1.0888公克）、分裝袋7 個及第二級毒品甲基
    安非他命1 包、吸食器、殘渣袋、磅秤各1 個，復經採集其
    尿液送驗後，結果呈甲基安非他命陽性反應，始悉上情。
二、案經新北市政府警察局板橋分局、樹林分局移送臺灣板橋地
    方法院檢察署檢察官偵查起訴。
    理  由
一、本院於準備程序進行中，被告李修賢就被訴事實為有罪之陳
    述，經告知被告簡式審判程序之旨，並聽取公訴人及被告之
    意見後，裁定進行簡式審判程序。
二、前揭事實，業據被告在本院審理時坦承不諱，且被告於前開
    時地先後經警查獲後所採集之尿液，經分別送請檢驗之結果
    ，均確呈安非他命類陽性反應，有臺灣檢驗科技股份有限公
    司100 年8 月24日、100 年10月3 日、100 年10月24日出具
    之濫用藥物檢驗報告各1 份、新北市政府警察局樹林分局毒
    品危害防制條例被移送者姓名暨代碼對照表、新北市政府警
    察局樹林分局偵辦毒品危害條例案被移送人姓名代碼對照表
    、新北市政府警察局板橋分局偵辦毒品危害防制條例通緝案
    犯罪嫌疑人姓名綽號對照表各1 紙附卷可稽。此外，復有扣
    案之第二級毒品甲基安非他命2 包（合計淨重1.089 公克，
    合計驗餘淨重1.0888公克）、分裝袋7 個，暨卷附交通部民
    用航空局航空醫務中心毒品鑑定書足資佐證。是堪認被告自
    白施用第二級毒品甲基安非他命應與事實相符。再觀之事實
    欄所載被告前案紀錄，被告於初次經觀察、勒戒執行完畢釋
    放後5 年內，又因施用毒品犯行經論罪科刑，有臺灣高等法
    院被告前案紀錄表1 份在卷可憑，其再犯本案，已不屬毒品
    危害防制條例第20條規定之「初犯」或「5 年後再犯」，自
    應依同條例第10條處罰（最高法院97年度第5 次刑事庭會議
    決議；最高法院98年度臺非字第12號判決參照）。是本案事
    證明確，被告上開犯行均堪以認定，應予依法論科。
三、按甲基安非他命係屬毒品危害防制條例第2 條第2 項第2 款
    所規定之第二級毒品，被告持有甲基安非他命之低度行為，
    應為被告100 年10月9 日21時許該次施用甲基安非他命之高
    度行為所吸收，不另論罪，核被告所為，均係犯毒品危害防
    制條例第10條第2 項之施用第二級毒品罪。又被告所犯上開
    3 罪間，犯意各別，行為互殊，應予分論併罰。另公訴人雖
    認被告於98、99年間所犯施用毒品案件，各經本院判處罪刑
    確定如事實欄第一項所載，並已於100 年2 月19日接續執行
    完畢，其在5 年內再犯本案，應論為累犯，然觀諸卷附臺灣
    高等法院被告前案紀錄表可知，被告在前開案件確定前，曾
    另犯多起詐欺案件業經起訴，現正於本院審理中（本院100
    年度易字第425 號），則於其間有無符合與該較先確定，且
    已執行者更定其刑條件之案件既仍未明（最高法院98年度臺
    非字第37號判決意旨參照），自不宜逕謂被告之上述施用毒
    品案件已然執行完畢，並於本案認定累犯之成立，附此敘明
    。爰審酌被告前已因施用毒品案件經送觀察、勒戒，並多次
    經判處罪刑，仍不能戒除毒癮，再次漠視法令禁制而犯本罪
    ，顯見其戒除毒癮之意志薄弱，兼酌其施用毒品行為本質上
    係屬自我戕害行為，反社會性之程度應較低，暨其智識程度
    、生活狀況、犯罪之動機、目的及犯後坦承犯行，態度尚稱
    良好等一切情狀，分別量處如主文所示之刑，並定其應執行
    刑，及就各宣告刑及定執行刑部分均諭知易科罰金之折算標
    準。又扣案之甲基安非他命2 包（合計淨重1.089 公克，合
    計驗餘淨重1.0888公克），係屬查獲之第二級毒品，且因盛
    裝前開毒品之塑膠袋內所含毒品無法完全析離，應概認係屬
    查獲之第二級毒品，除檢驗用罄部分業已滅失毋庸宣告沒收
    銷燬外，應依毒品危害防制條例第18條第1 項前段規定宣告
    沒收銷燬之。另扣案之分裝袋7 個，係被告所有，供其施用
    本件毒品所用之物，業據被告供明在卷，爰依刑法第38條第
    1 項第2 款規定併予宣告沒收。至另案被告謝韋國身上所扣
    得之第二級毒品甲基安非他命1 包、吸食器、殘渣袋及磅秤
    各1 個，或屬被告另涉犯販賣毒品罪嫌之重要證物；或非屬
    被告所有，爰均不予宣告沒收銷燬或沒收，併此敘明。
據上論斷，應依刑事訴訟法第273 條之1 第1 項、第299 條第1
項前段，毒品危害防制條例第10條第2 項、第18條第1 項前段，
刑法第11條、第41條第1 項前段、第8 項、第51條第5 款、第38
條第1 項第2 款，判決如主文。
本案經檢察官王乙軒到庭執行職務。
中    華    民    國    100     年    12    月  30    日
                     刑事第一庭  法  官  陳正偉
上列正本證明與原本無異。
如不服本判決，應於判決送達後10日內敘明上訴理由，向本院提
出上訴狀 (應附繕本) ，上訴於臺灣高等法院。其未敘述上訴理
由者，應於上訴期間屆滿後20日內向本院補提理由書「切勿逕送
上級法院」。
                                 書記官   許慧禎
中    華    民    國    100     年    12    月  30    日
附錄本案論罪科刑法條全文：
毒品危害防制條例第十條
施用第一級毒品者，處六月以上五年以下有期徒刑。
施用第二級毒品者，處三年以下有期徒刑。